

### CONTACT

cnd.planchenault@gmail.com

06 60 08 13 78

Cercottes

Github: cnd24

### LOGICIELS / **COMPÉTENCES WEB**

Symfony 4.x/5

**PHP 7.x** 

Vue.js / Vuex

HTML5 / CSS3 / SCSS

Bootstrap

MySQL/SQL/DQL

Tests (PHPUnit / Cypress)

APIPlatform

GIT / GitHub / GitLab

**PHPStorm** 

Méthodes Agiles (SCRUM)

Linux/Ubuntu

Autres:

Photoshop, Illustrator, Inkscape

### CENTRE D'INTÉRÊT



Loisirs créatifs



Infographie

# CINDY **PLANCHENAULT**

Développeuse Web Junior - PHP Symfony/Vue.js

Dans le cadre d'une reconversion professionnelle, j'ai suivi une formation intensive à la Wild Code School pour devenir développeuse PHP/Symfony. Un stage de 5 mois sur Symfony/Vue.js ainsi qu'une expérience de 8 ans en tant que chargée de communication me permettent d'être en capacité d'intégrer votre entreprise dès maintenant.

# **EXPÉRIENCES**

### **DÉVELOPPEUSE WEB - SYMFONY/VUE.JS**

Janasense - Stage | Fev. 2020 - Juillet 2020

Maîtrise de Vue.js avec mise en application sur projet.

Gestion d'une API avec génération et récupération de données.

- · Côté API (Symfony) : création de requêtes personnalisées, création de fixtures, création de méthodes d'envoi ou récupération de données, création d'entités avec gestions des différentes relations.
- Côté Front (Vue.is): récupération des données de l'API (axios), affichage dynamique des données, création de composants, création de formulaires avec envoi de données à l'API, internationalisation d'une partie de l'application, création de tests avec Cypress.

### FORMATION DE DÉVELOPPEUSE WEB - PHP/SYMFONY

Wild Code School | Sept. 2019 - Juillet 2020

- Projet client réalisé pour la société « Ambassadeurs de créateurs » : gestion des utilisateurs, carte interactive, administration de données, filtrage de données et pagination, importation de fichiers, etc.
  - Projet perso "Wild circus": modélisation de la BDD bidirectionnelle, développement de l'administration du site, développement front-end, mise en place de tests unitaires, gestion des utilisateurs.
- Projet "Country Club": refonte d'un site en simple MVC, administrable.
- 2 Hackathons: 24h sur le thème d'Halloween et 48h avec Keolis (2e prix).

#### CHARGÉE DE COMMUNICATION - ÉVÈNEMENTIEL - FORMATION

Comité Olympique et Sportif 41 | Janv. 2011 - Déc. 2018

Administration du site internet, organisation d'évènements sportifs, création de supports de communication et d'identité visuelle pour les clubs sportifs, , mise en place et animation de formations, animation des réseaux sociaux, gestion de la base de données "Annuaire du Sport 41".

## **FORMATIONS**

Formation intensive Développeur web et web mobile

Master 2 "Communication des organisations"

DUT "Services et Réseaux de Communication" Développement web / Communication / Multimédia

Wild Code School | 2019/20

Univ. Montpellier | 2007/09

IUT Laval | 2004/06